【裁判字號】    96,易,1844
【裁判日期】    970311
【裁判案由】    竊盜
【裁判全文】
臺灣彰化地方法院刑事判決              96年度易字第1844號
公  訴  人  臺灣彰化地方法院檢察署檢察官
被      告  甲○○
      （原名陳晉泰）
上列被告因竊盜案件，經檢察官提起公訴（96年度偵字第10636
號），本院判決如下：
    主  文
甲○○竊盜，累犯，處有期徒刑參月，如易科罰金，以新臺幣壹
仟元折算壹日。
    犯罪事實
一、甲○○曾因殺人未遂案件，經本院以86年度訴字第255 號判
    決判處有期徒刑6 年確定，入監執行後，於民國89年4 月25
    日假釋出獄付保護管束，詎其於保護管束期間，因違反保護
    管束應遵守事項情節重大，經撤銷其假釋，令入監所執行殘
    刑2 年7 月10日，而於94年7 月16日縮短刑期執行完畢。詎
    其仍不知警惕，復基於意圖為自己不法所有之犯意，於96年
    8 月30日下午3 時許，在彰化縣田中鎮○○里○○路○ 段65
    號「無極嶺南中海宮」內，徒手竊取由乙○○保管、懸掛在
    神像上之金牌（無法確認為黃金製成）1 面，得手後甲○○
    發現該金牌並非黃金打造無太大價值，乃將之丟棄在不詳圳
    溝內。嗣因管理員乙○○發覺甲○○前來無極嶺南中海宮膜
    拜後，宮內神像上之金牌1 面即不見去向，查覺有異，乃報
    警處理，始查悉上情。
二、案經彰化縣警察局田中分局報請臺灣彰化地方法院檢察署檢
    察官偵查起訴。
    理  由
一、按被告以外之人於審判外之陳述，雖不符刑事訴訟法第159
    條之1 至第159 條之4 之規定，而經當事人於審判程序同意
    作為證據，法院審酌該言詞陳述或書面陳述作成時之情況，
    認為適當者，亦得為證據。當事人、代理人或辯護人於法院
    調查證據時，知有第159 條第1 項不得為證據之情形，而未
    於言詞辯論終結前聲明異議者，視為有前項之同意，刑事訴
    訟法第159 條之5 定有明文。查本案全部卷證，公訴人、被
    告均不爭執其證據能力，本院復衡以該等供述證據作成時之
    情況，應為適當，是可認後述所引用證據之證據能力均無疑
    義，合先敘明。
二、上開犯罪事實，業據被告甲○○迭於警詢、偵查中及本院審
    理時坦承不諱，且經證人即無極嶺南中海宮管理員乙○○於
    警詢中指訴綦詳，足徵被告之自白與事實相符，堪以採信。
    本件事證明確，被告上開犯行洵堪認定，應依法論科。
三、核被告甲○○所為，係犯刑法第320 條第1 項之普通竊盜罪
    。又被告曾因殺人未遂案件，經本院以86年度訴字第255 號
    判決判處有期徒刑6 年確定，入監執行後，於89年4 月25日
    假釋出獄付保護管束，詎其於保護管束期間，因違反保護管
    束應遵守事項情節重大，經撤銷其假釋，令入監所執行殘刑
    2 年7 月10日，而於94年7 月16日縮短刑期執行完畢乙情，
    有臺灣高等法院被告前案紀錄表、臺灣彰化地方法院檢察署
    刑案資料查註紀錄表各1 份在卷可憑，其於有期徒刑執行完
    畢後，5 年內故意再犯本件有期徒刑以上之罪，為累犯，應
    依刑法第47條第1 項之規定加重其刑。爰審酌被告素行不佳
    （有毒品、竊盜等前科），猶不知悔改再犯本件竊盜犯行，
    暨考量其智識程度、犯罪之動機、目的、手段，所竊取財物
    之價值，暨犯後坦承犯行、態度尚佳等一切情狀，量處如主
    文所示之刑，並諭知易科罰金之折算標準，以示懲儆。
據上論斷，應依刑事訴訟法第299 條第1 項前段，刑法第320 條
第1 項、第47條第1 項、第41條第1 項前段，刑法施行法第1 條
之1 第1 項、第2 項前段，判決如主文。
本案經檢察官黃淑媛到庭執行職務。
中    華    民    國    97    年    3     月    11    日
                  刑事第一庭          法  官  郭麗萍
以上正本證明與原本無異。
如不服本判決，應於判決送達後10日內，向本院提出上訴書狀，
上訴書狀應「敘述具體上訴理由」，並按他造當事人之人數附繕
本。「切勿逕送上級法院」。
告訴人或被害人對於判決如有不服具備理由請求檢察官上訴者，
其上訴期間之計算係以檢察官收受判決正本之日期為準。
中    華    民    國    97    年    3     月     12    日
                                      書記官   張子涵
附錄本案論罪科刑法條全文：
中華民國刑法第320條
（普通竊盜罪、竊佔罪）
意圖為自己或第三人不法之所有，而竊取他人之動產者，為竊盜
罪，處 5 年以下有期徒刑、拘役或 5 百元以下罰金。
意圖為自己或第三人不法之利益，而竊佔他人之不動產者，依前
項之規定處斷。
前二項之未遂犯罰之。


司法院資訊處製作；財團法人民間司法改革基金會備份。
